臺灣臺中地方法院刑事判決  
110年度交易字第1776號
公  訴  人  臺灣臺中地方檢察署檢察官
被      告  魏德墩



上列被告因公共危險案件，經檢察官提起公訴（110年度速偵字
第4521號），被告就被訴之事實為有罪陳述，經告知被告簡式審
判程序之旨，並聽取當事人意見後，本院裁定進行簡式審判程序
，判決如下：
    主      文
魏德墩駕駛動力交通工具而吐氣所含酒精濃度達每公升零點貳伍
毫克以上，處有期徒刑壹年貳月。
    事實及理由
一、本案犯罪事實及證據，除犯罪事實一倒數第5行「18時51分
    許」更正為「17時17分許」，證據部分增列被告魏德墩於本
    院行準備、審理程序時之自白外，餘均引用檢察官起訴書之
    記載（如附件）。
二、論罪科刑：
（一）查被告行為後，刑法第185條之3第1項已於民國111年1月2
      8日修正公布，並於同年月30日施行。而修正前該條項規
      定「駕駛動力交通工具而有下列情形之一者，處二年以下
      有期徒刑，得併科二十萬元以下罰金：一、吐氣所含酒精
      濃度達每公升零點二五毫克或血液中酒精濃度達百分之零
      點零五以上。…」，修正後該條項之法定構成要件雖未變
      更，然其法定刑度已提高為「處三年以下有期徒刑，得併
      科三十萬元以下罰金」，是修正後新法並未較有利於行為
      人，經比較新舊法之結果，應依刑法第2條第1項前段之規
      定，適用被告行為時即修正前刑法第185條之3第1項第1款
      之規定。被告於為警查獲時吐氣所含酒精濃度為每公升0.
      31毫克，已達每公升0.25毫克以上。核被告所為，係犯修
      正前刑法第185條之3第1項第1款之駕駛動力交通工具而吐
      氣所含酒精濃度達每公升0.25毫克以上之罪。　　
（二）起訴書固指被告前因不能安全駕駛案件，經本院以108年
      度交易字第1247號判決處有期徒刑1年確定，入監服刑後
      於109年9月3日縮短刑期假釋出監，並付保護管束，於110
      年1月28日假釋期滿未經撤銷，所餘刑期視為執行完畢，
      且與卷附刑案資料查註紀錄表、臺灣高等法院被告前案紀
      錄表相符，惟本案檢察官未就被告構成累犯之事實，具體
      指出證明方法（例如前案確定判決、執行指揮書、執行函
      文、執行完畢文件等相關執行資料），亦未就該被告累犯
      應加重其刑之事項，具體指出證明方法（例如具體指出被
      告所犯前後數罪間，關於前案之性質［故意或過失］、前案
      徒刑之執行完畢情形［有無入監執行完畢、在監行狀及入
      監執行成效為何、是否易科罰金或易服社會勞動、易刑執
      行成效為何］、再犯之原因、兩罪間之差異［是否同一罪質
      、重罪或輕罪］、主觀犯意所顯現之惡性及其反社會性等
      各項情狀），依最高法院110年度台上字第5660號判決意
      旨，本院爰僅將被告上開前科列為量刑審酌事由，已足對
      該被告所應負擔之罪責予以充分評價，不另論以累犯或依
      累犯規定加重其刑。
（三）爰審酌被告明知酒精成分對人之意識能力具有不良影響，
      酒後駕車對一般往來之公眾及駕駛人自身皆具有高度危險
      性，卻漠視自己安危，並罔顧公眾安全，於服用酒類後，
      仍執意騎乘普通重型機車上路，其行為對於交通安全已生
      危害，應予非難，並考量被告犯罪動機、目的、手段，行
      為時並有無照駕駛之違規情事（參卷附臺中市政府警察局
      舉發違反道路交通管理事件通知書［違規事實：無照駕駛］
      ，見110年度速偵字第4521號卷［下稱速偵卷］第63頁），
      於為警查獲時吐氣所含酒精濃度，犯後坦承犯行之態度，
      兼衡其前科素行（不能安全駕駛罪前科甚多，參卷附刑案
      資料查註紀錄表、臺灣高等法院被告前案紀錄表，見速偵
      卷第7至15頁，110年度交易字第1776號卷［下稱交易卷］第
      13至21頁），於審理程序中自陳國小畢業之智識程度，現
      擔任工地臨時工，月收入約新臺幣2萬3000元至2萬6000元
      ，獨居，無人需其扶養，經濟狀況勉持（見交易卷第47頁
      ）等一切情狀，量處如主文所示之刑，以資懲儆。　　
三、依刑事訴訟法第273條之1第1項、第299條第1項前段、第310
    條之2、第454條，刑法第2條第1項前段，修正前刑法第185
    條之3第1項第1款，刑法施行法第1條之1第1項，判決如主文
    。
四、如不服本判決應於收受判決後20日內向本院提出上訴書狀，
    並應敘述具體理由；其未敘述上訴理由者，應於上訴期間屆
    滿後20日內向本院補提理由書（均須按他造當事人之人數附
    繕本）。切勿逕送上級法院。
本案經檢察官何昌翰提起公訴，由檢察官葉芳如到庭執行職務。
中　　華　　民　　國　　111 　年　　5 　　月　　31　　日
　　　　　　　　　刑事第十七庭  法  官  吳欣哲   
以上正本證明與原本無異。
　　　　　　　　　　　　　　　  書記官　張珮琦
中　　華　　民　　國　　111 　年　　6 　　月　　1 　　日
附錄本案論罪科刑法條全文：
修正前中華民國刑法第185條之3
駕駛動力交通工具而有下列情形之一者，處二年以下有期徒刑，
得併科二十萬元以下罰金：
一、吐氣所含酒精濃度達每公升零點二五毫克或血液中酒精濃度
    達百分之零點零五以上。
二、有前款以外之其他情事足認服用酒類或其他相類之物，致不
    能安全駕駛。
三、服用毒品、麻醉藥品或其他相類之物，致不能安全駕駛。
因而致人於死者，處三年以上十年以下有期徒刑；致重傷者，處
一年以上七年以下有期徒刑。
曾犯本條或陸海空軍刑法第五十四條之罪，經有罪判決確定或經
緩起訴處分確定，於五年內再犯第一項之罪因而致人於死者，處
無期徒刑或五年以上有期徒刑；致重傷者，處三年以上十年以下
有期徒刑。
--------------------------------------------------------
附件：
臺灣臺中地方檢察署檢察官起訴書
                                   110年度速偵字第4521號
　　被　　　告　魏德墩　男　65歲（民國00年0月00日生）
　　　　　　　　　　　　住○○市○○區○○路0段000號
　　　　　　　　　　　　居臺中市○區○○路000號5樓之2
　　　　　　　　　　　　國民身分證統一編號：Z000000000號
上列被告因公共危險案件，業經偵查終結，認應提起公訴，茲將
犯罪事實及證據並所犯法條敘述如下：
        犯罪事實
一、魏德墩自民國95年起至108年止，共有不能安全駕駛之公共
    危險案件9件，108年間第2案件經法院判處有期徒刑1年確定
    ，於110年1月28日保護管束期滿未經撤銷視為執行完畢。詎
    仍不知悔改，於110年11月20日11時許，在臺中市敦富十二
    街某工地飲酒後，仍於同日17時許，自該處騎乘車牌號碼00
    0-0000號普通重型機車上路，嗣於同日18時51分許，行經臺
    中市北屯區松竹路1段與旱溪西路4段交岔路口時，因臉色潮
    紅且行車不穩為警攔查，並於同日17時24分許，對其施以酒
    精濃度測試，當場測得其吐氣所含酒精濃度值為每公升0.31
    毫克而查獲。
二、案經臺中市政府警察局第五分局報告偵辦。
        證據並所犯法條
一、上揭犯罪事實，業據被告魏德墩於警詢時及本署偵查中均坦
    承不諱，並有承辦警員職務報告、被告之酒精測定紀錄表、
    臺中市政府警察局舉發違反道路交通管理事件通知單影本、
    車籍詳細資料表各1份在卷可資佐證，被告犯行已堪認定。
二、核被告所為，係犯刑法第185條之3第1項第1款之公共危險罪
    嫌。被告曾受有期徒刑之執行完畢，有刑案資料查註紀錄表
    附卷可參，其於5年以內故意再犯本件有期徒刑以上之罪，
    為累犯，請依刑法第47條第1項之規定，酌情加重其刑。
三、依刑事訴訟法第251條第1項提起公訴。
    此　致
臺灣臺中地方法院
中　　華　　民　　國　 110　　年　　11　　月　　24　　日
                              檢　察　官  何昌翰
本件正本證明與原本無異
中　　華　　民　　國　 110　　年　　11　　月　　26　　日
                              書  記  官  朱曉棻
所犯法條
中華民國刑法第185條之3
駕駛動力交通工具而有下列情形之一者，處 2 年以下有期徒刑
，得併科 20 萬元以下罰金：
一、吐氣所含酒精濃度達每公升零點二五毫克或血液中酒精濃度
    達百分之零點零五以上。
二、有前款以外之其他情事足認服用酒類或其他相類之物，致不
    能安全駕駛。
三、服用毒品、麻醉藥品或其他相類之物，致不能安全駕駛。
因而致人於死者，處 3 年以上 10 年以下有期徒刑；致重傷者
，處 1 年以上 7 年以下有期徒刑。
曾犯本條或陸海空軍刑法第 54 條之罪，經有罪判決確定或經緩
起訴處分確定，於五年內再犯第 1 項之罪因而致人於死者，處
無期徒刑或 5 年以上有期徒刑；致重傷者，處 3 年以上 10 年
以下有期徒刑。